---
title: "Análise de perfil de cartões de crédito"
author: "Lauren Cota"
date: "7/02/2021"
output:
  html_document: default

---
\
\
\
**Abrindo o banco de dados** 

Banco de dados sobre um banco e seus 4 tipos de cartões, e variavéis demográficas dos clientes(como idade, sexo, estado civil, escolaridade), obtida através do kaggle.  

```{r}

dados <- read.table("Cópia de BankChurners(1522).csv",dec=".",sep=";",header=T)
```

**Pacotes que serão utilizados**

```{r}
library(dplyr)

library(ggplot2)

```

**Separação dos dados para cada tipo de cartão**

Para facilitar a análise dos cartões iremos criar um banco de dados para cada tipo de cartão, isso foi feito utilizando o pacote dplyr.

```{r}
Cartão_Blue <- filter(dados, Card_Category == "Blue" )

Cartão_Silver <- filter(dados, Card_Category == "Silver" )

Cartão_Gold <- filter(dados, Card_Category == "Gold" )

Cartão_Platinum <- filter(dados, Card_Category == "Platinum" )
```

**Verficação de quantas pessoas há em cada cartão**

```{r}
table(dados$Card_Category)

```


```{r,include=FALSE}
taxa <- (dados$Avg_Utilization_Ratio/1000)
Limite <- (dados$Credit_Limit)
Transação <- (dados$Total_Trans_Ct)
Idade <- (dados$Customer_Age)
desistir <- (dados$Attrition_Flag)
```

**Caracterização do cliente para cada tipo de cartão**

Primeiro fazermos um box-plot, utilizando sexo, idade e estado civil para cada tipo de cartão

**Blue**

```{r}
ggplot(Cartão_Blue, aes( x= Gender,y=Customer_Age,fill=Marital_Status)) + 
  geom_boxplot()
```

**Gold**

```{r}
ggplot(Cartão_Gold, aes( X= Gender, y=Customer_Age,fill=Marital_Status)) + 
  geom_boxplot()
```

**Platinum**

```{r}
ggplot(Cartão_Platinum, aes( x = Gender, y=Customer_Age,fill=Marital_Status)) + 
  geom_boxplot()
```

**Silver**

```{r}
ggplot(Cartão_Silver, aes( x = Gender,y=Customer_Age,fill=Marital_Status)) + 
  geom_boxplot()
```



## Conclusões


Temos como conclusões que o cartão Blue, é bem constante para os clientes masculinos e femininos, e não aparenta diferenças entres os dois grupos, e a idade também é estável. 

No cartão Gold, já notamos algumas diferenças entre os clientes masculinos e femininos, principalmente entre os divorciados, o clientes mac=sculinos divorciados, aparentam ter uma idade mais avançada, enquanto as mulheres divorciadas são mais jovens.

No cartão Platinum, o número de pessoas que possuem o cartão é pequeno, em relação aos outros cartões, porém podemos notar que a maioria dos clientes é solteiro.

No Cartão silver, não notamos tanta diferença assim como o cartão Blue, porém podemos perceber que há bastante pessoas solteiras, tanto homens, quanto mulheres.

## Análise de Regressão

Também podemos fazer uma análise de regressão para verificarmos se a idade da pessoa influencia no limite de crédito que há pessoa tem no banco.

Para isso iremos criar um modelo utilizando a variável idade e limite de crédito:

```{r}
lmod1 = lm(Credit_Limit ~ Customer_Age,dados)
plot(Credit_Limit~Customer_Age,dados)
summary(lmod1)
```

**Idade não influencia** 

Através do p-valor muito alto e o plot, temos como conclusão que o limite de crédito da pessoa no banco, não é interferido pela sua idade. 


## Correlação de Pearson

Por último podemos fazer uma correlação de Pearson entre Limite e idade, entre idade e taxa de utilização do cartão de crédito, e também entre Limite e taxa de utilização:

```{r}
cor (Idade,taxa)
cor(Idade,Limite)
cor(Limite,taxa)
```

Notamos que entre Idade e taxa de utilização e entre Idade e Limite, não há correlação linear.

Porém entre Limite e taxa encontramos uma correlação negativa, iremos fazer um plot, para maior visualização:

```{r}
plot(Limite,taxa)
```

Através do valor da correlação e do gráfico, notamos que as pessoas que mais utilizam o cartão são as pessoas que possuem o menor limite de crédito.

## Abaixo podemos observar cada tipo de cartão e a escolaridade dos clientes

```{r}
table(Cartão_Blue$Education_Level)
table(Cartão_Gold$Education_Level)
table(Cartão_Platinum$Education_Level)
table(Cartão_Silver$Education_Level)
```


A maioria dos clientes Blue, não possuem escolaridade. E no Gold, Platinum e Silver, a maioria são graduados.

## Considerações finais

Percebemos que o cartão Blue possui grande maioria dos clientes, enquanto o Platinum, possui pouquissímos clientes. 

A idade não interfere no limite de crédito que a pessoa possui, e também não interfere na utilização do cartão de crédito.


